臺灣新竹地方法院民事簡易判決  
111年度竹簡字第332號
原      告  吳咏欣    新竹市○區○○路0段00巷0號7樓
訴訟代理人  賴東輝  
被      告  新竹市○○段0000○號之全體所有權人
上列當事人間請求排除侵害等事件，本院判決如下：
    主  文
原告之訴及假執行之聲請均駁回。
訴訟費用由原告負擔。
    理  由
一、原告起訴主張略以：原告為坐落於新竹市○○段○○○○0000○號
    建物（即門牌號碼新竹市○○○街00巷00○00號，下稱系爭建物
    ）之所有權人，亦為3169建號建物之共有人，被告則為3115
    建號之全體所有權人。本件侵害行為不論是否為身為3115建
    號所有權人之被告本人所為，或為被告繼受前手原始不法侵
    害義務，其等均未經3169建號之全體共有人同意，擅自將31
    15建號及3169建號間之分戶牆（下稱系爭分戶牆）拆除，且
    3115建號所有權人為利其停車空間使用，擅自在3115建號劃
    設汽車停車位車格越界占用3169建號權利範圍，已侵害原告
    權利，原告自得本於所有權，向被告請求復原前揭地上物，
    及將所劃設之汽車停車位車格越界占用部分予以塗銷。為此
    ，爰依民法第767 條第1 項、第821 條之規定提起本件訴訟
    。並聲明：㈠被告應將系爭分戶牆復原如起訴狀附圖所示斜
    底部分。㈡被告應將3115建號劃設汽車停車位車格越界占用3
    169建號權利範圍部分塗銷。㈢請准供擔保宣告假執行。
二、按原告之訴，依其所訴之事實，在法律上顯無理由者，法院
    得不經言詞辯論，逕以判決駁回之。但其情形可以補正者，
    審判長應定期間先命補正，民事訴訟法第249 條第2 項第2 
     款定有明文。所謂原告之訴，依其所訴之事實，在法律上
    顯無理由者，係指依原告於訴狀內記載之事實觀之，在法律
    上顯然不能獲得勝訴之判決者而言。次按所有人對於無權占
    有或侵奪其所有物者，得請求返還之。對於妨害其所有權者
    ，得請求除去之。有妨害其所有權之虞者，得請求防止之。
    民法第767 條第1 項固有明文。然所有人自應對妨害其所有
    權之人為請求，始屬適法。
三、經查，本件依原告所訴內容觀之，無非以被告或其前手未經
    所有權人同意，擅自拆除系爭分戶牆及劃設汽車停車格越界
    占用原告共有之3169建號建物，爰請求被告復原系爭分戶牆
    及塗銷該越界占用之汽車停車位車格云云。惟依原告於民國
    111 年3 月1 日提出之民事陳報狀(一)及本院111 年7 月14
    日訊問筆錄記載可知，原告於訊問時明確表明其於107 年10
    月間購買系爭建物時，系爭分戶牆已不存在，系爭分戶牆雖
    無法肯定3115建號建物之全體共有人所拆，但肯定為3115建
    號建物之前手所拆，而此建案為預售屋，需經全體共有人同
    意建商才能拆，故認為被告有繼受原始非法侵害之義務云云
    ，然被告既非拆除3115建號、3169建號間系爭分戶牆及劃設
    汽車停車位車格之行為人，此等情形原告自不得依民法第76
    7 條第1 項、第821 條規定，請求被告回復原狀並塗銷汽車
    停車位車格越界占用3169建號建物部分。揆諸上開說明，本
    件被告部分依原告所訴事實，在法律上顯然不能獲得勝訴之
    判決，且不得補正，爰不經言詞辯論，逕以判決駁回之。揆
    諸前開說明，原告自無從直接請求被告回復原狀並塗銷汽車
    停車位車格越界占用3169建號建物部分。從而，原告提起本
    件訴訟，於法律上即顯無理由，爰依民事訴訟法第249 條第
    2 項規定，不經言詞辯論，逕以判決駁回之。
四、依民事訴訟法第436 條第2 項、第249 條第2 項第2 項、第
    95條、第78條，裁定如主文。
中　　華　　民　　國　　111 　年　　11　　月　　14　　日
                  新竹簡易庭  法  官  黃致毅
以上正本係照原本作成。
如不服本判決，須於判決送達後20日內向本院提出上訴狀。(須
按他造當事人之人數附繕本)。如委任律師提起上訴者，應一併
繳納上訴審裁判費。
中　　華　　民　　國　　111 　年　　11　　月　　14　　日
　　　　　　　　　　　　　　　書記官  蕭宛琴